【裁判字號】    99,上訴,1316
【裁判日期】    990719
【裁判案由】    違反毒品危害防制條例
【裁判全文】
臺灣高等法院臺中分院刑事判決        99年度上訴字第1316號
上  訴  人
即  被  告  甲○○
上列上訴人因違反毒品危害防制條例案件，不服臺灣南投地方法
院99年度訴字第222號中華民國99年6月10日第一審判決（起訴案
號：臺灣南投地方法院檢察署99年度毒偵字第116號），提起上
訴，本院判決如下：
    主  文
上訴駁回。
    理  由
一、按依刑事訴訟法第350條、第361條、第362條、第367條規定
    ，不服地方法院之第一審判決而上訴者，須提出上訴書狀，
    並應敘述具體理由，為上訴必備之程式；其所提出之書狀未
    敘述上訴理由，或僅曾以言詞陳述上訴理由者，均應於上訴
    期間屆滿後20日內補提理由書於第一審法院。第一審法院經
    形式審查，認逾期未補提上訴理由者，應定期間先命補正；
    逾期未補正者，為上訴不合法律上之程式，應以裁定駁回。
    倘已提出上訴理由，但所提非屬具體理由者，則由第二審法
    院以上訴不合法律上之程式，判決駁回。而所謂具體理由，
    必係依據卷內既有訴訟資料或提出新事證，指摘或表明第一
    審判決有何採證認事、用法或量刑等足以影響判決本旨之不
    當或違法，而構成應予撤銷之具體事由，始克當之（例如：
    依憑證據法則具體指出所採證據何以不具證據能力，或依憑
    卷證資料，明確指出所為證據證明力之判斷如何違背經驗、
    論理法則）；倘僅泛言原判決認定事實錯誤、違背法令、量
    刑失之過重或輕縱，而未依上揭意旨指出具體事由，或形式
    上雖已指出具體事由，然該事由縱使屬實，亦不足以認為原
    判決有何不當或違法者（例如：對不具有調查必要性之證據
    ，法院未依聲請調查亦未說明理由，或援用證據不當，但除
    去該證據仍應為同一事實之認定），皆難謂係具體理由，俾
    與第二審上訴制度旨在請求第二審法院撤銷、變更第一審不
    當或違法之判決，以實現個案救濟之立法目的相契合，並節
    制濫行上訴（最高法院97年度臺上字第892號刑事判決意旨
    參照）。
二、上訴人即被告甲○○（下稱被告）上訴意旨略以：被告確實
    沒有施用海洛因，僅施用甲基安非他命，證人陳柏亨於庭上
    亦承認僅販售甲基安非他命給被告，法官不能僅以一句話便
    否定被告所陳述之事實。又被告係向警方自首吸毒犯行，主
    動採尿送驗，在警方查獲前，並供出販售毒品之人陳柏亨，
    且帶同警方到陳柏亨居住處，陳柏亨之起訴書也列被告為證
    人之一，何以不能減刑？因此，不服原審判決，依法提起上
    訴云云。
三、經查：
(一)本件被告因不服地方法院之第一審判決，於99年6月17日向
    原審法院提出上訴書並敘明上訴理由。依刑事訴訟法第361
    條第2項條文、立法修正理由及上開最高法院判決意旨，倘
    已提出上訴理由，但所提非屬具體理由者，由第二審法院以
    上訴不合法律上之程式，以判決駁回之。至於上訴理由是否
    具體，係屬第二審法院審查範圍，不在命補正之列（參見法
    院辦理刑事訴訟案件應行注意事項第162點），合先敘明。
(二)原審判決就認定被告犯罪所憑之證據，已經詳細調查審酌，
    對於被告否認施用海洛因，辯稱係在施用甲基安非他命時始
    發現顏色不同，不知道甲基安非他命摻有海洛因等情何以不
    足採信，亦已憑卷內證據資料，於理由內詳為指駁說明，經
    核並無違背證據及論理法則。被告上訴固具備形式上之理由
    ，但其並未提出新事證以供調查，亦未依據卷內之訴訟資料
    ，指摘原審判決有何足以影響判決本旨之不當或違法，構成
    應予撤銷之具體事由，而僅執陳詞，再次否認有何施用海洛
    因犯行，指摘原判決認定事實不當云云；惟證據之取捨及證
    據證明力如何，均屬事實審法院得自由裁量、判斷之職權，
    茍其此項裁量、判斷，並不悖乎通常一般人日常生活經驗之
    定則或論理法則，又於判決內論敘其何以作此判斷之心證理
    由者，即不得任意指摘其為違法。而認定犯罪事實所憑之證
    據，並不以直接證據為限，間接證據亦包括在內，審理事實
    之法院綜合卷內之直接、間接證據，本於推理作用，於通常
    一般之人均不致有所懷疑，得確信其為真實之程度者，即得
    據之為有罪之認定。本件原判決既已詳敘何以不採信被告所
    辯其未施用海洛因及不知甲基安非他命摻有海洛因等情所憑
    之證據及理由，所為論述又未悖乎通常一般人日常生活經驗
    之定則或論理法則，上訴人自不得任意指摘其為違法。上訴
    意旨猶執陳詞，對於原判決已說明事項及屬原審採證認事職
    權之適法行使，徒憑己見另為不同之評價，再事爭執，尚不
    足以動搖原判決認定犯罪事實及量刑之基礎，難認係具體理
    由。
(三)又本件係警方於被告主動坦承犯罪前，已懷疑被告有施用海
    洛因、甲基安非他命之行為，於被告自白之前，已將之列為
    偵查之對象，與自首之要件不符，故原審未依自首之規定予
    以減刑。而關於陳柏亨涉犯販賣毒品罪嫌，係南投縣政府警
    察局中興分局接獲線報後，就陳柏亨使用之0000000000號行
    動電話實施通訊監察，再依據通訊監察譯文而訊問出被告具
    體買毒事實，並非係依被告供述而查獲陳柏亨販賣毒品一案
    。是被告雖曾指認陳柏亨，然與毒品危害防制條例第17 條
    第1項規定不相符合，而無該條規定之適用等情，業據原審
    判決詳予說明（見原審判決第11至12頁），經核其認事用法
    並無違誤之處。被告就此仍執前詞再為形式爭執，亦不足以
    動搖原審判決認定犯罪事實及量刑之基礎，難認係得上訴第
    二審之具體理由。
(四)綜上所述，本件被告提起之第二審上訴不合法律上程式，爰
    不經言詞辯論，判決駁回其上訴。
四、據上論斷，依刑事訴訟法第367條前段、第372條，判決如主
    文。
中    華    民    國    99    年    7  月     19      日
            刑事第十一庭  審判長法  官  郭  同  奇
                                法  官  陳  慧  珊
                                法  官  洪  曉  能
以上正本證明與原本無異。
(施用第一級毒品罪部分得上訴，
施用第二級毒品罪部分不得上訴)
如不服本判決應於收受送達後十日內向本院提出上訴狀，其未敘
述上訴之理由者並得於提起上訴後十日內向本院補提理由書（均
須按他造當事人之人數附繕本）「切勿逕送上級法院」。
                                書記官  林  明  冬
中    華    民    國    99    年    7  月     19      日

司法院資訊處製作；財團法人民間司法改革基金會備份。
